【裁判字號】    99,簡上,418
【裁判日期】    990629
【裁判案由】    傷害
【裁判全文】
臺灣板橋地方法院刑事判決             99年度簡上字第418號
上  訴  人  台灣板橋地方法院檢察署檢察官
被      告  丁○○
            丙○○
            甲○○
上列上訴人因傷害案件，不服本院98年度簡字第10358 號中華民
國99年1 月15日所為第一審判決（聲請簡易判決處刑案號：98年
度調偵字第2025號），本院第二審合議庭判決如下：
    主  文
上訴駁回。
    事實及理由
一、本案經本院審理結果，認第一審簡易判決以被告丁○○、丙○○、甲○○共同傷害人之身體，丁○○及丙○○各處拘役
    30日，如易科罰金，以新臺幣1 千元折算1 日、甲○○處拘
    役40日，如易科罰金，以新臺幣1 千元折算1 日，其認事、
    用法及量刑均無不當，應予維持，並引用第一審判決書記載
    之事實、證據及理由（如附件）。
二、上訴意旨略以：茲據告訴人乙○○具狀請求上訴，略以「被
    告丁○○、丙○○及甲○○等3 人迄今未向與告訴人達成和
    解，且犯罪手段兇殘，原審僅處被告丁○○及丙○○拘役30
    日；被告甲○○拘役40日，尚嫌過輕。」等語，經核上揭請
    求上訴之理由，尚非顯無理由，爰依刑事訴訟法第344 條第
    3 項、第455 條之1 第1 項規定提起上訴。
三、按有關刑之量定，乃實體法上賦予法院得為自由裁量之事項
    ，倘原審法院量刑未逾越法律所規定之範圍，又無濫用權限
    之情形，即不得任意指摘為違法。經查：被告丁○○、丙○○及甲○○就原審認定之傷害犯行坦承不諱，有上揭第一審
    判決書記載之證據為佐（本件告訴人之供述暨相關書證、物
    證，檢察官、被告均未於本案言詞辯論終結前聲明異議，依
    刑事訴訟法第159 條之5 等規定，認均具有證據能力），本
    院認原審就被告等人此等犯行，引用上開法條，並於判決理
    由衡酌其僅因細故，竟不循理性之方式協調解決，卻私下以
    暴力相向，其行為實屬不該，兼衡告訴人所受傷勢、被告等
    人迄未與告訴人達成和解、犯後態度等一切情狀予以論罪科
    刑，其認事用法既無違誤，量刑即難謂為不當，檢察官循告
    訴人請求上訴意旨，猶以原審業已衡酌之事由，指摘原判決
    量刑不當云云，並無理由，自應予駁回。
據上論斷，應依刑事訴訟法第455 條之1 第1 項、第3 項、第36
8 條、第373 條，判決如主文。
本案經檢察官楊承翰到庭執行職務
中    華    民    國    99    年    6     月    29    日
              刑事第三庭  審判長法  官  王屏夏
                                法  官  蘇揚旭
                                法  官  王偉光
上列正本證明與原本無異。
不得上訴。
                                書記官  陳宥伶
中    華    民    國    99    年    6     月    30    日
附錄本案論罪科刑法條全文：
中華民國刑法第277條
（普通傷害罪）
傷害人之身體或健康者，處3 年以下有期徒刑、拘役或1 千元以
下罰金。
犯前項之罪因而致人於死者，處無期徒刑或7 年以上有期徒刑；
致重傷者，處3 年以上10年以下有期徒刑。

司法院資訊處製作；財團法人民間司法改革基金會備份。
